【裁判字號】    98,訴,3342
【裁判日期】    981030
【裁判案由】    毒品危害防制條例
【裁判全文】
臺灣板橋地方法院刑事判決              98年度訴字第3342號
公  訴  人  臺灣板橋地方法院檢察署檢察官
被      告  甲○○
                    號
                    （另案於臺灣臺北監獄臺北分監執行中）
上列被告因違反毒品危害防制條例案件，經檢察官提起公訴（98
年度毒偵字第5633號），因被告於本院準備程序中就被訴事實為
有罪之陳述，經合議庭評議後，裁定由受命法官獨任進行簡式審
判程式，判決如下：
    主  文
甲○○施用第一級毒品，處有期徒刑捌月，扣案第一級毒品海洛
因參小包（驗餘淨重零點壹伍伍肆公克及含微量海洛因之包裝袋
參個）均沒收銷燬。
    事  實
一、甲○○前曾於民國94年間因施用毒品案件，經本院以94年度
    毒聲字第1154號裁定送觀察、勒戒後，因認無繼續施用毒品
    傾向，嗣於94年7 月29日執行完畢釋放出所，並經臺灣板橋
    地方法院檢察署以94年度戒毒偵字第3506號為不起訴處分確
    定。詎其竟仍未戒除毒癮，於上開觀察、勒戒執行完畢5 年
    內，仍基於施用第一級毒品之犯意，於98年8 月4 日11時許
    ，在臺北縣板橋市「原宿百貨」廁所內，以將海洛因加水注
    射於血管，施用第一級毒品海洛因1 次，嗣於同日下午3 時
    45分許，在臺北縣板橋市○○路85號前為警查獲，並扣得海
    洛因3 小包（合計淨重0.1560公克，取樣0.0006公克鑑定用
    罄，驗餘淨重0.1554公克及含微量海洛因之包裝袋3 個），
    且經採集其尿液送驗均呈海洛因代謝物嗎啡類陽性反應，始
    查悉上情。
二、案經臺北市政府警察局松山分局報請臺灣板橋地方法院檢察
    署檢察官偵查起訴。
    理  由
一、按除被告所犯為死刑、無期徒刑、最輕本刑為三年以上有期
    徒刑之罪或高等法院管轄第一審案件者外，於第一次審判期
    日前之準備程序進行中，被告先就被訴事實為有罪之陳述時
    ，審判長得告知被告簡式審判程序之旨，並聽取當事人、代
    理人、辯護人及輔佐人之意見後，裁定進行簡式審判程序，
    刑事訴訟法第273 條之1 第1 項定有明文。經核本件被告甲
    ○○所犯係死刑、無期徒刑、最輕本刑為三年以上有期徒刑
    以外之罪，其於準備程序中就被訴及併案之事實為有罪陳述
    ，經法官告知簡式審判程序之旨，並聽取公訴人、被告之意
    見後，本院爰依首揭規定，合議裁定由受命法官獨任進行簡
    式審判程序，合先敘明。
二、上開犯罪事實，業據被告甲○○於警詢、偵查及本院審理中
    自白不諱，並有為警查獲之第一級毒品海洛因3 小包（合計
    淨重0.1560公克，取樣0.0006公克鑑定用罄，驗餘淨重0.15
    54公克）扣案可證，復有扣案之第一級毒品海洛因3 小包及
    查獲過程之照片4 張附卷可參。又被告經警查獲後，於98年
    8 月4 日，在臺北市政府警察局松山分局東社派出所採尿液
    ，經送臺灣尖端先進生技醫藥股份有限公司以酵素免疫分析
    法初驗及氣相層析質譜儀複驗，均呈鴉片類陽性反應，此有
    臺灣尖端先進生技股份有限公司濫用藥物尿液檢驗報告1 紙
    在卷可稽。再者，上開扣案之白色粉末3 小包（合計淨重0.
    1560公克，取樣0.0006公克鑑定用罄，驗餘淨重0.1554公克
    ），經送請交通部民用航空局航空醫務中心鑑定結果，該白
    色粉末3 小包含第一級毒品海洛因成分，亦有交通部民用航
    空局航空醫務中心鑑定書1 紙在卷可按。查被告有如前開所
    示之觀察、勒戒執行完畢5 年內再犯施用毒品案件，有臺灣
    高等法院被告前案紀錄表在卷可稽，是被告既曾於觀察、勒
    戒執行完畢釋放後「5 年內再犯」施用毒品案件，自得依法
    追訴處罰，是以，本件事證明確，被告犯行，洵堪認定。
三、核被告甲○○所為，係違反毒品危害防制條例第10條第1 項
    之施用第一級毒品罪。其施用第一級毒品前後，持有第一級
    毒品之低度行為，為施用之高度行為所吸收，不另論罪。至
    公訴意旨認被告於97年8 月20日因施用毒品案件，經本院以
    97年度訴字第5033號判處有期徒刑6 月確定，其於98年3 月
    17日易科罰金執行完畢，認本案應依累犯之規定加重其刑，
    惟被告於96年7 月31日及96年9 月3 日因施用毒品案件，原
    經臺灣板橋地方法院檢察署檢察官為緩起訴處分，嗣經撤銷
    緩起訴，並經本院於98年7 月10日以98年度訴字第1859號分
    別判處有期徒刑8 月、8 月，並定應執行刑為有期徒刑1 年
    2 月，則此案與97年度訴字第5033號案件有定應執行刑關係
    ，若日後定應執行刑，刑期顯未執行完畢，是公訴人認構成
    累犯並加重其刑容有誤會，併此敘明。爰審酌被告有如事實
    欄所述之施用毒品前科紀錄，經觀察、勒戒執行完畢，並經
    判刑執行完畢，仍無法戒絕毒癮，再次漠視法令禁制而犯本
    罪，惟其施用毒品所生危害，實以自戕身心健康為主，對於
    他人生命、身體、財產等法益，尚無明顯而重大之實害，兼
    衡其犯罪後坦承犯行之態度等一切情狀，量處如主文所示之
    刑。又扣案之第一級毒品海洛因3 小包（合計淨重0.1560公
    克，取樣0.0006公克鑑定用罄，驗餘淨重0.1554公克），係
    被告被當場查獲之第一級毒品；又鑑定機關於鑑定時，雖將
    毒品與包裝分別秤重，然依鑑定機關之海洛因毒品純度定量
    分析鑑驗標準作業程序，係將包裝內之白色粉末（海洛因）
    取出裝於該局毒品檢驗用袋中進行海洛因純度定量分析，包
    裝則呈空袋形狀，但仍留有極微量白色粉末（海洛因）殘渣
    於塑膠袋中等情，則該包裝均並未與毒品完全析離；就本件
    毒品與包裝，均應依毒品危害防制條例第18條第1 項前段規
    定，諭知沒收銷燬之，又鑑定時經取樣鑑驗耗用之毒品，因
    已不存在，不得宣告沒收，一併敘明。
據上論斷，應依刑事訴訟法第273 條之1 第1 項、第299 條第1
項前段，毒品危害防制條例第10條第1 項、第18條第1 項前段，
刑法第11條前段，判決如主文。
本案經檢察官簡志祥到庭執行職務。
中    華    民    國    98    年    10    月    30    日
                  刑事第一庭    法  官  連雅婷
以上正本證明與原本無異
如不服本判決應於送達後10日內向本院提出上訴狀
                                書記官  郭晉良
中    華    民    國    98    年    10    月    30    日
附錄本案論罪科刑法條全文：
毒品危害防制條例第10條
施用第一級毒品者，處 6 月以上 5 年以下有期徒刑。


司法院資訊處製作；財團法人民間司法改革基金會備份。
